da: Stil for garnguide: Øsken med keramisk indsats; Øsken; Føringsring (dobbeltring); Føringsarm; Krog; Ring; Rulle (leje/rullestykke); Rør; Trådløkke; Andet
el: Τύπος οδηγού νήματος: Οπή με κεραμικό ένθετο; Οπή; Οδηγός (διπλός δακτύλιος); Βραχίονας οδηγού; Άγκιστρο; Δακτύλιος; Κύλινδρος (ρουλεμάν/τροχός κυλίνδρου); Σωλήνας; Συρμάτινη θηλιά; Άλλο
bg-BG: Тип на водача за прежда: Ухо с керамична вложка; Ухо; Водач (двоен пръстен); Водещо рамо; Кука; Пръстен; Ролка (лагер/ролково колело); Тръба; Телена примка; Други
ko: 실 가이드 형태: 세라믹 삽입 아일릿; 아일릿; 페어리드(이중 링); 가이드 암; 훅; 링; 롤러(베어링/롤러 휠); 튜브; 와이어 루프; 기타
ru: Стиль направителя пряжи: Ушко с керамической вставкой; Ушко; Направляющая (двойное кольцо); Направляющий рычаг; Крючок; Кольцо; Ролик (подшипник/роликовое колесо); Трубка; Проволочная петля; Другой
vi: Sợi hướng dẫn kiểu: Khoen cài gốm; Khoen; Dẫn hướng (vòng đôi); Tay dẫn hướng; Móc; Vòng; Con lăn (bạc đạn/bánh xe lăn); Ống; Vòng dây kim loại; Khác
sl-SI: Stil vodila preje: Ušesce s keramičnim vložkom; Ušesce; Vodilo (dvojni obroček); Vodilna ročica; Kljuka; Obroček; Valjček (ležaj/kolesce); Cev; Žična zanka; Drugo
nl: Garen geleide stijl: Oogje met keramische inleg; Oogje; Geleider (dubbele ring); Geleidearm; Haak; Ring; Rol (lager/rolwiel); Buis; Draadlus; Overig
sv: Garnguidestil: Öljett med keramisk insats; Öljett; Linstyrning (dubbelring); Styrarm; Krok; Ring; Rulle (lager/rullhjul); Rör; Trådögla; Övrigt
nb: Type garnfører: Øsken med keramisk innlegg; Trådøye; Trådfører (dobbel ring); Førearm; Krok; Ring; Rulle (kulelager/rullehjul); Rør; Vaierløkke; Annet
de: Stil der Garnführung: Öse mit Keramikeinsatz; Öse; Fadenführung (Doppelring); Führungsarm; Haken; Ring; Rolle (Kugellager/Laufrolle); Röhrchen; Drahtschlaufe; Sonstige
zh-TW: 導紗器樣式: 陶瓷嵌件孔眼; 孔眼; 導線環 (雙環); 導線臂; 鉤; 環; 滾輪 (軸承/滾輪); 管; 線圈; 其他
ro-RO: Stilul ghidajului de fir: Ochet cu inserție ceramică; Ochet; Ghidaj (inel dublu); Braț de ghidaj; Cârlig; Inel; Rolă (rulment/rotiță); Tub; Buclă de sârmă; Altele
fi: Lankaohjaimen tyyli: Keraaminen ohjainrengas; Ohjainrengas; Ohjain (kaksirengas); Ohjainvarsi; Koukku; Rengas; Rulla (laakeri/rullapyörä); Putki; Lankasilmukka; Muu
zh-CN: 导纱器样式: 陶瓷嵌件导线圈; 导线圈; 导缆孔（双环）; 导线臂; 钩; 环; 滚轮（轴承/滚轮）; 管; 线圈; 其他
sk-SK: Štýl sprievodcu priadze: Očko s keramickou vložkou; Očko; Prievlak (dvojitý krúžok); Vodiace rameno; Háčik; Krúžok; Kladka (ložisko / kladkové koliesko); Rúrka; Drôtená slučka; Iné
hr-HR: Pređa u stilu vodiča: Ušica s keramičkim umetkom; Ušica; Vodilica (dvostruki prsten); Ručica vodilice; Kukica; Prsten; Valjak (ležaj / kotačić); Cijev; Žičana petlja; Ostalo
pt-PT: Estilo da guia de fio: Ilhó com inserção de cerâmica; Ilhó; Guia (anel duplo); Braço de guia; Gancho; Anel; Rolo (rolamento/roda de rolo); Tubo; Argola de arame; Outro
fr: Type de guide-fil: Œillet à insert en céramique; Œillet; Guide-fil (double anneau); Bras de guidage; Crochet; Anneau; Rouleau (roulement/roulette); Tube; Boucle de fil; Autre
lt-LT: Verpalų kreipiklio tipas: Akutė su keraminiu įdėklu; Akutė; Kreipiklis (dvigubas žiedas); Kreipiančioji svirtis; Kablys; Žiedas; Velenėlis (guolis / ratukas); Vamzdelis; Vielinė kilpa; Kita
pl: Styl prowadnika włóczki: Oczko z wkładką ceramiczną; Oczko; Prowadnik (podwójny pierścień); Ramię prowadzące; Haczyk; Pierścień; Rolka (łożysko/koło rolkowe); Rurka; Pętla z drutu; Inne
pt-BR: Guia de fio estilo: Ilhós com inserto de cerâmica; Ilhós; Guia de cabo (anel duplo); Braço guia; Gancho; Anel; Rolete (rolamento/roda tensora); Tubo; Laço de arame; Outros
th: สไตล์คู่มือเส้นด้าย: ตาไก่สอดเซรามิก; ตาไก่; กันเชือกเสียดสี (ห่วงคู่); ก้านร้อยด้าย; ตะขอ; ห่วง; ลูกกลิ้ง (ตลับลูกปืน/ล้อเลื่อน); ท่อ; ห่วงลวด; อื่นๆ
hu: fonal útmutató stílus: Kerámiabetétes gyűrű; Lyuk; Vezető (dupla gyűrűs); Vezetőkar; Horog; Gyűrű; Görgő (csapágy/görgőkerék); Cső; Dróthurok; Egyéb
ja: 糸案内部品のスタイル: セラミックインサートアイレット; アイレット; フェアリーダー (ダブルリング); ガイドアーム; フック; リング; ローラー (ベアリング/ローラーホイール); チューブ; ワイヤーループ; その他
cs: Styl vodiče příze: Očko s keramickou vložkou; Očko; Průvlak (dvojitý kroužek); Vodicí rameno; Háček; Kroužek; Kladka (ložisko / vodicí kolečko); Trubička; Drátěná smyčka; Jiné
tr: İplik kılavuzu stili: Seramik uçlu delik; Kuşgözü; Yönlendirici (çift halka); Kılavuz kolu; Kanca; Halka; Silindir (rulman/tekerlek); Boru; Tel döngü; Diğer
es: Estilo de guía del hilo: Ojal con inserción de cerámica; Ojal; Guíacabos (doble anillo); Brazo guía; Gancho; Anillo; Rodillo (cojinete/rueda giratoria); Tubo; Bucle de alambre; Otro
it: Stile della guida per filato: Occhiello con inserto in ceramica; Occhiello; Passacavo (doppio anello); Braccio di guida; Gancio; Anello; Rullo (cuscinetto/ruota del rullo); Tubo; Anello di filo metallico; Altro
en: Yarn guide style: Ceramic insert eyelet; Eyelet; Fairlead (double-ring); Guide arm; Hook; Ring; Roller (bearing/roller wheel); Tube; Wire loop; Other